臺灣高等法院高雄分院民事裁定
111年度抗字第185號
抗  告  人  趙秩序  
上列抗告人因與相對人鍾育穎、鍾靜香、鍾麗嬌、鍾淑美、鍾文
秀間聲請強制執行聲明異議事件，對於民國111年5月4日臺灣屏
東地方法院111年度執事聲字第8號所為裁定提起抗告，本院裁定
如下：
    主    文
抗告駁回。
抗告程序費用由抗告人負擔。
    理    由
一、抗告意旨略以：相對人前持原法院110年度司執聲字第9號確
    定執行費用事件（下稱系爭確定費用程序）司法事務官所為
    裁定（下稱系爭裁定）及確定證明書為執行名義，聲請強制
    執行，經原法院110年度司執字第62300號強制執行事件（下
    稱系爭執行程序）受理在案。惟伊已對系爭裁定提出異議，
    經原法院司法事務官認異議逾期而予裁定駁回，惟伊又對該
    駁回裁定再提出異議，嗣雖經原法院以110年度司執聲字第5
    2號裁定駁回，但伊對此已提起抗告，故系爭裁定尚未確定
    ，而原法院竟逕行核發系爭裁定之確定證明書，其程序已有
    瑕疵，則系爭執行程序所憑之執行名義既有瑕疵存在，系爭
    執行程序亦難認適法。原裁定駁回伊之異議，於法有所未合
    ，爰提出抗告等語。
二、按於執行程序進行中發生之必要執行費用，依強制執行法第
    28條第1項規定，應與強制執行之債權同時收取。故債權人
    不需另行取得執行名義，即可於同一執行程序中受償其所支
    出之執行費用。倘債權人無法於執行程序中同時收取，則可
    依強制執行法第29條第1項規定聲請執行法院確定執行費用
    數額，此裁定之性質為強制執行法第4條第1項第6款之執行
    名義，使債權人可於原執行程序外，向債務人另行求償（臺
    灣高等法院暨所屬法院92年法律座談會民事執行類提案第11
    號研討結果參照）。次按強制執行法第4條第1項各款規定之
    執行名義中，惟第1款規定需為「確定」之終局判決，並未
    規定其他執行名義亦須以確定為必要。另同法第6條規定，
    聲請強制執行應提出確定證明書或各審級裁判正本者，亦僅
    限於以確定之終局判決為執行名義者。確定訴訟費用額裁定
    既非屬終局判決，解釋上自不待其確定即得聲請強制執行。
    再按抗告，除別有規定外，無停止執行之效力。民事訴訟法
    第491條第1項定有明文。依前開規定，確定訴訟費用額之裁
    定一經生效，即得據以執行，縱經抗告，亦不停止，自無待
    確定即得聲請執行（臺灣高等法院暨所屬法院100年法律座
    談會民執類提案第12號研討結果參照）。末按強制執行應依
    執行名義為之，為強制執行法第4條第1項所明定。執行法院
    經形式審查結果，認執行名義為合法有效，即應依該執行名
    義所載內容及聲請執行之範圍為強制執行（最高法院109年
    度台抗字第1484號民事裁定意旨參照）。
三、經查，系爭裁定性質上屬強制執行法第4條第1項第6款之執
    行名義，依前揭說明，系爭裁定一經生效無待確定，即得據
    以執行。而系爭裁定於民國110年11月12日寄存送達於抗告
    人住居所地轄區派出所，業有調閱系爭裁定卷宗審核屬實（
    見外放影印卷），則依民事訴訟法第138條第2項規定，自寄
    存之日起經10日即110年11月22日發生送達效力，則系爭裁
    定因合法送達而生效，自得據為執行名義向抗告人求償。雖
    抗告人後續提出異議（經原法院以110年度執事聲字第52號
    裁定駁回異議）與抗告（本院111年度抗字第184號），然依
    民事訴訟法第491條第1項規定，抗告並無停止執行之效力，
    基此，相對人本得不待確定即得聲請對抗告人之財產為強制
    執行。則相對人持系爭裁定為執行名義，聲請強制執行，經
    執行法院為形式上審查，而為系爭執行程序之進行，依前揭
    說明，是屬合法，並不因系爭裁定有無確定而受影響。原裁
    定因此認抗告人異議無理由而予駁回，並無違誤。抗告意旨
    仍執陳詞，指摘原裁定不當，聲明廢棄，為無理由，應予駁
    回。
四、據上論結，本件抗告為無理由，爰裁定如主文。
中　　華　　民　　國　　111 　年　　6 　　月　　30　　日
                            民事第六庭
                                審判長法  官  魏式璧
                                      法  官  黃悅璇　　
                                      法  官  郭慧珊
以上正本證明與原本無異。
本件不得再抗告。
中　　華　　民　　國　　111 　年　　6 　　月　　30　　日
                                      書記官  李采芹